Config:
  hfst:
    Gen: ../../../src/generator-gt-norm.hfst
    Morph: ../../../src/analyser-gt-norm.hfst
  xerox:
    Gen: ../../../src/generator-gt-norm.xfst
    Morph: ../../../src/analyser-gt-norm.xfst
    App: lookup

Tests:
  Noun - kielâ: # â-stems
    kielâ+N+Sg+Nom: kielâ
    kielâ+N+Sg+Gen: kielâ
    kielâ+N+Sg+Acc: kielâ
    kielâ+N+Sg+Ill: kielân
    kielâ+N+Sg+Loc: kielâst
    kielâ+N+Sg+Com: kieláin
    kielâ+N+Sg+Abe: kielâttáá
    kielâ+N+Ess:    kiellân
    kielâ+N+Par:    kiellâd
    kielâ+N+Pl+Nom: kielah
    kielâ+N+Pl+Gen: kielâi
    kielâ+N+Pl+Acc: kielâid
    kielâ+N+Pl+Ill: kieláid
    kielâ+N+Pl+Loc: kielâin
    kielâ+N+Pl+Com: kielâiguin
    kielâ+N+Pl+Abe: kielâittáá

  Noun - njuolâ: # â-stems
    njuolâ+N+Sg+Nom: njuolâ
    njuolâ+N+Sg+Gen: njuolâ
    njuolâ+N+Sg+Acc: njuolâ
    njuolâ+N+Sg+Ill: njuolân
    njuolâ+N+Sg+Loc: njuolâst
    njuolâ+N+Sg+Com: njuoláin
    njuolâ+N+Sg+Abe: njuolâttáá
    njuolâ+N+Ess:    njuollân
    njuolâ+N+Par:    njuollâd
    njuolâ+N+Pl+Nom: njuolah
    njuolâ+N+Pl+Gen: njuolâi
    njuolâ+N+Pl+Acc: njuolâid
    njuolâ+N+Pl+Ill: njuoláid
    njuolâ+N+Pl+Loc: njuolâin
    njuolâ+N+Pl+Com: njuolâiguin
    njuolâ+N+Pl+Abe: njuolâittáá

  Noun - moolâ: # â-stems
    moolâ+N+Sg+Nom: moolâ
    moolâ+N+Sg+Gen: moolâ
    moolâ+N+Sg+Acc: moolâ
    moolâ+N+Sg+Ill: moolân
    moolâ+N+Sg+Loc: moolâst
    moolâ+N+Sg+Com: mooláin
    moolâ+N+Sg+Abe: molâttáá
    moolâ+N+Ess:    moollân
    moolâ+N+Par:    moollâd
    moolâ+N+Pl+Nom: moolah
    moolâ+N+Pl+Gen: [moolâi, molâi]
    moolâ+N+Pl+Acc: moolâid
    moolâ+N+Pl+Ill: mooláid
    moolâ+N+Pl+Loc: moolâin
    moolâ+N+Pl+Com: molâiguin
    moolâ+N+Pl+Abe: molâittáá
